【裁判字號】    99,訴,1529
【裁判日期】    991207
【裁判案由】    違反毒品危害防制條例
【裁判全文】
臺灣臺南地方法院刑事判決              99年度訴字第1529號
公  訴  人  臺灣臺南地方法院檢察署檢察官
被      告  何忠憲
上列被告因違反毒品危害防制條例案件，經檢察官提起公訴（99
年度營毒偵字第344號），被告於本院準備程序中就被訴事實為
有罪之陳述，本院合議庭裁定由受命法官獨任進行簡式審判程序
，判決如下：
    主  文
何忠憲施用第一級毒品，累犯，處有期徒刑壹年肆月。
    事實及理由
一、犯罪事實：何忠憲前因施用毒品之違反毒品危害防制條例案
    件，經臺灣桃園地方法院裁定令入戒治處所施以強制戒治，
    經停止戒治交付保護管束後，於民國91年2月25日期滿視為
    執行完畢；又於93年間，因施用毒品之違反毒品危害防制條
    例及贓物案件，經本院分別判處有期徒刑1年2月、4月，並
    定應執行有期徒刑1年10月確定，於96年8月21日縮刑期滿執
    行完畢；再於97年間，因施用毒品之違反毒品危害防制條例
    等案件，經本院判處有期徒刑1年7月確定，並於99年3月30
    日縮刑期滿執行完畢。詎猶不知悔改，復基於施用第一級毒
    品海洛因之犯意，於99年7月5日上午8時許，在臺南縣柳營
    鄉小腳腿336-1號住家內，施用第一級毒品海洛因。嗣於99
    年7月5日下午，經臺南縣警察局新營分局警員以毒品調驗人
    口通知到局採尿送驗而知悉上情。案經臺南縣警察局新營分
    局報告臺灣臺南地方法院檢察署檢察官偵查起訴。
二、本件被告何忠憲所犯係死刑、無期徒刑、最輕本刑為3年以
    上有期徒刑以外之罪，其於準備程序中就被訴事實為有罪之
    陳述，經法官告知簡式審判程序之旨，並聽取公訴人及被告
    之意見後，認宜為簡式審判程序，依刑事訴訟法第273條之1
    第1項規定，裁定進行簡式審判程序加以審理，則依據刑事
    訴訟法第273條之2、同法第159條第2項之規定，不適用傳聞
    法則有關限制證據能力之相關規定；並得依同法第310條之2
    之準用同法第454條之規定製作略式判決書（僅記載「證據
    名稱」），合先敘明。
三、按毒品危害防制條例前於92年7月9日修正公布，自93年1月9
    日施行，觀之該條例第20條、第23條之立法理由，修正後該
    條例就施用毒品者，只於「初犯」及「5年後再犯」二種情
    形，有其追訴條件之限制，即須於初犯經觀察、勒戒或強制
    戒治釋放後，5年內均無施用毒品之行為，始能認其前所實
    施之觀察、勒戒或強制戒治已足遮斷毒癮，而得於5年後再
    犯時，再予適用初犯之規定，重行觀察、勒戒等程序。倘5
    年內已經再犯，被依法追訴處罰，縱其第3次（或第3次以上
    ）施用毒品之時間在初犯釋放5年以後，即與「5年後再犯」
    之情形有別，且因已於「5年內再犯」，顯見其再犯率甚高
    ，原實施觀察、勒戒或強制戒治，已無法收其實效，而無5
    年戒斷期之存在，自無再經觀察、勒戒及強制戒治之必要，
    應得逕行追訴處罰（最高法院95年台上字第1071號判決參照
    ）。經查：本件被告前因施用毒品案件，經臺灣桃園地方法
    院裁定令入戒治處所施以強制戒治後，認無繼續施用毒品傾
    向，於90年10月22日經停止戒治交付保護管束於91年2月25
    日期滿視為執行完畢。復於前揭強制勒治戒釋放後5年內，
    因施用毒品案件，經本院以93年度訴字第506號判決判處有
    期徒刑1年確定；嗣又於97年間因施用毒品等案件，復經本
    院以97年度訴字第912號判決判處應執行有期徒刑1年7月確
    定等情，有臺灣高等法院被告前案紀錄表在卷可稽，依上開
    說明，本件施用毒品犯行，乃屬3犯以上，距初犯強制戒治
    後雖逾5年，惟核與毒品危害防制條例第20條第3項所定「5
    年後再犯」之立法意旨不符，仍應予追訴、處罰。
四、前項犯罪事實，有下列事證足資證明：
  (一)被告於警詢、偵詢中及本院準備程序中之自白。
  (二)應受尿液採驗人尿液檢體採集送驗紀錄表、臺南縣警察局新
    營分局採取尿液名冊編號對照表、長榮大學確認報告各1紙
    。
  (三)卷附臺灣高等法院被告全國前案紀錄表。
五、查海洛因係屬毒品危害防制條例第2條第2項第1款所列之第
    一級毒品，核被告所為，係犯毒品危害防制條例第10條第1
    項之施用第一級毒品罪。另被告有如犯罪事實欄所載之科刑
    及執行紀錄，有臺灣高等法院被告全國前案紀錄表1份在卷
    可稽，其受有期徒刑執行完畢，5年內故意再犯本件有期徒
    刑以上之罪，為累犯，應依刑法第47條第1項規定加重其刑
    。爰審酌被告前已曾因施用毒品案件經強制戒治程序後，仍
    未能徹底戒除毒癮，又多次因施用第一級毒品海洛因遭法院
    判處徒刑，仍舊因心志不堅，復犯本件之罪，顯見其戒癮之
    意志力尚薄弱，惟犯後坦承犯行態度良好等一切情狀，本院
    認為檢察官對被告犯行具體求處有期徒刑1年4月尚屬適當，
    爰量處如主文所示之刑。
據上論結：依刑事訴訟法第299條第1項前段、第273條之1第1項
、第310條之1，毒品危害防制條例第10條第1項，刑法第11條前
段、第47條第1項，判決如主文。
本案經檢察官孫昱琦到庭執行職務。
中    華    民    國    99    年    12    月    7     日
                  刑事第一庭    法  官  鄭銘仁
以上正本證明與原本無異。
如不服本判決應於收受本判後10日內向本院提出上訴書狀，並應
敘述具體理由。其未敘述上訴理由者，應於上訴期間屆滿後20日
內向本院補提理由書狀（均須按他造當事人之人數附繕本）「切
勿逕送上級法院」。
                                書記官  郭勝華
中    華    民    國    99    年    12    月    13    日
附記：
毒品危害防制條例第10條第1項
施用第一級毒品者，處 6 月以上 5 年以下有期徒刑。

司法院資訊處製作；財團法人民間司法改革基金會備份。
